
Config: XXX
  hfst: XXX
    Gen: ../../../src/generator-dict-gt-norm.hfst
    Morph: ../../../src/analyser-dict-gt-norm.hfst
  xerox: XXX
    Gen: ../../../src/generator-dict-gt-norm.xfst
    Morph: ../../../src/analyser-dict-gt-norm.xfst
    App: lookup

Tests: XXX


  Verb - koččođ: # not checked
    koččođ+V+Inf: koččođ
    koččođ+V+Ind+Prs+Sg1: kočom
    koččođ+V+Ind+Prs+Sg2: kočoh
    koččođ+V+Ind+Prs+Sg3: koččo
    koččođ+V+Ind+Prs+Du1: koččoon
    koččođ+V+Ind+Prs+Du2: koččovettee
    koččođ+V+Ind+Prs+Du3: koččov
    koččođ+V+Ind+Prs+Pl1: koččop
    koččođ+V+Ind+Prs+Pl2: koččovetteđ
    koččođ+V+Ind+Prs+Pl3: koččoh
    koččođ+V+Ind+Prt+Sg1: kočoim
    koččođ+V+Ind+Prt+Sg2: kočoih
    koččođ+V+Ind+Prt+Sg3: kočoi
    koččođ+V+Ind+Prt+Du1: koččoáim
    koččođ+V+Ind+Prt+Du2: koččoáid
    koččođ+V+Ind+Prt+Du3: koččoáin
    koččođ+V+Ind+Prt+Pl1: kočoim
    koččođ+V+Ind+Prt+Pl2: kočoid
    koččođ+V+Ind+Prt+Pl3: koččoii
    koččođ+V+Cond+Sg1: koččoččim
    koččođ+V+Cond+Sg2: koččoččih
    koččođ+V+Cond+Sg3: koččoččij
    koččođ+V+Cond+Du1: koččoččáim
    koččođ+V+Cond+Du2: koččoččáid
    koččođ+V+Cond+Du3: koččoččáin
    koččođ+V+Cond+Pl1: koččoččijm
    koččođ+V+Cond+Pl2: koččoččijd
    koččođ+V+Cond+Pl3: koččoččii
    koččođ+V+Pot+Sg1: koččoeem
    koččođ+V+Pot+Sg2: koččoeeh
    koččođ+V+Pot+Sg3: koččo
    koččođ+V+Pot+Du1: koččoeen
    koččođ+V+Pot+Du2: koččovettee
    koččođ+V+Pot+Du3: koččouv
    koččođ+V+Pot+Pl1: koččoep
    koččođ+V+Pot+Pl2: koččovetteđ
    koččođ+V+Pot+Pl3: koččoeh
    koččođ+V+Imprt+Sg1: XXX
    koččođ+V+Imprt+Sg2: XXX
    koččođ+V+Imprt+Sg3: XXX
    koččođ+V+Imprt+Du1: XXX
    koččođ+V+Imprt+Du2: XXX
    koččođ+V+Imprt+Du3: XXX
    koččođ+V+Imprt+Pl1: XXX
    koččođ+V+Imprt+Pl2: XXX
    koččođ+V+Imprt+Pl3: XXX
    koččođ+V+Ind+Prs+ConNeg: XXX
    koččođ+V+Ind+Prt+ConNeg: XXX
    koččođ+V+Cond+ConNeg: XXX
    koččođ+V+Pot+ConNeg: XXX
    koččođ+V+PrsPrc: koččoee
    koččođ+V+PrfPrc: koččom
    koččođ+V+Actio: koččom
    koččođ+V+Actio+Ess: koččomin
    koččođ+V+Actio+Loc: koččomist
    koččođ+V+Actio+Ill: XXX
    koččođ+V+Ger: koččodijn
    koččođ+V+VAbess: koččohánnáá



  Verb - njihhoođ: # not checked
    njihhoođ+V+Inf: njihhoođ
    njihhoođ+V+Ind+Prs+Sg1: njiˊvom
    njihhoođ+V+Ind+Prs+Sg2: njiˊvoh
    njihhoođ+V+Ind+Prs+Sg3: njiˊho
    njihhoođ+V+Ind+Prs+Du1: njihhoon
    njihhoođ+V+Ind+Prs+Du2: njiˊhovettee
    njihhoođ+V+Ind+Prs+Du3: njihhoov
    njihhoođ+V+Ind+Prs+Pl1: njihhoop
    njihhoođ+V+Ind+Prs+Pl2: njiˊhovetteđ
    njihhoođ+V+Ind+Prs+Pl3: njiˊhoh
    njihhoođ+V+Ind+Prt+Sg1: njihhooim
    njihhoođ+V+Ind+Prt+Sg2: njihhooih
    njihhoođ+V+Ind+Prt+Sg3: njihooi
    njihhoođ+V+Ind+Prt+Du1: njihhooáim
    njihhoođ+V+Ind+Prt+Du2: njihhooáid
    njihhoođ+V+Ind+Prt+Du3: njihhooáin
    njihhoođ+V+Ind+Prt+Pl1: njihooim
    njihhoođ+V+Ind+Prt+Pl2: njihooid
    njihhoođ+V+Ind+Prt+Pl3: njihhooii
    njihhoođ+V+Cond+Sg1: njihhooččim
    njihhoođ+V+Cond+Sg2: njihhooččih
    njihhoođ+V+Cond+Sg3: njihhooččij
    njihhoođ+V+Cond+Du1: njihhooččáim
    njihhoođ+V+Cond+Du2: njihhooččáid
    njihhoođ+V+Cond+Du3: njihhooččáin
    njihhoođ+V+Cond+Pl1: njihhooččijm
    njihhoođ+V+Cond+Pl2: njihhooččijd
    njihhoođ+V+Cond+Pl3: njihhooččii
    njihhoođ+V+Pot+Sg1: njihhooeem
    njihhoođ+V+Pot+Sg2: njihhooeeh
    njihhoođ+V+Pot+Sg3: njihhoo
    njihhoođ+V+Pot+Du1: njihhooeen
    njihhoođ+V+Pot+Du2: njihhoovettee
    njihhoođ+V+Pot+Du3: njihhoouv
    njihhoođ+V+Pot+Pl1: njihhooep
    njihhoođ+V+Pot+Pl2: njihhoovetteđ
    njihhoođ+V+Pot+Pl3: njihhooeh
    njihhoođ+V+Imprt+Sg1: XXX
    njihhoođ+V+Imprt+Sg2: XXX
    njihhoođ+V+Imprt+Sg3: XXX
    njihhoođ+V+Imprt+Du1: XXX
    njihhoođ+V+Imprt+Du2: XXX
    njihhoođ+V+Imprt+Du3: XXX
    njihhoođ+V+Imprt+Pl1: XXX
    njihhoođ+V+Imprt+Pl2: XXX
    njihhoođ+V+Imprt+Pl3: XXX
    njihhoođ+V+Ind+Prs+ConNeg: XXX
    njihhoođ+V+Ind+Prt+ConNeg: XXX
    njihhoođ+V+Cond+ConNeg: XXX
    njihhoođ+V+Pot+ConNeg: XXX
    njihhoođ+V+PrsPrc: njihhooee
    njihhoođ+V+PrfPrc: njihhoom
    njihhoođ+V+Actio: njihhoom
    njihhoođ+V+Actio+Ess: njihhoomin
    njihhoođ+V+Actio+Loc: njihhoomist
    njihhoođ+V+Actio+Ill: XXX
    njihhoođ+V+Ger: njihhoodijn
    njihhoođ+V+VAbess: njihhoohánnáá


  Verb - orroođ: # not checked
    orroođ+V+Inf: orroođ
    orroođ+V+Ind+Prs+Sg1: orom
    orroođ+V+Ind+Prs+Sg2: oroh
    orroođ+V+Ind+Prs+Sg3: oṛo
    orroođ+V+Ind+Prs+Du1: orroon
    orroođ+V+Ind+Prs+Du2: oṛovettee
    orroođ+V+Ind+Prs+Du3: orrov
    orroođ+V+Ind+Prs+Pl1: orroop
    orroođ+V+Ind+Prs+Pl2: oṛovetteđ
    orroođ+V+Ind+Prs+Pl3: oṛoh
    orroođ+V+Ind+Prt+Sg1: uurrum
    orroođ+V+Ind+Prt+Sg2: uurruh
    orroođ+V+Ind+Prt+Sg3: oroi
    orroođ+V+Ind+Prt+Du1: oroim
    orroođ+V+Ind+Prt+Du2: oroid
    orroođ+V+Ind+Prt+Du3: oroin
    orroođ+V+Ind+Prt+Pl1: oroim
    orroođ+V+Ind+Prt+Pl2: oroid
    orroođ+V+Ind+Prt+Pl3: urruu
    orroođ+V+Cond+Sg1: orrooččim
    orroođ+V+Cond+Sg2: orrooččih
    orroođ+V+Cond+Sg3: orrooččij
    orroođ+V+Cond+Du1: orrooččáim
    orroođ+V+Cond+Du2: orrooččáid
    orroođ+V+Cond+Du3: orrooččáin
    orroođ+V+Cond+Pl1: orrooččijm
    orroođ+V+Cond+Pl2: orrooččijd
    orroođ+V+Cond+Pl3: orrooččii
    orroođ+V+Pot+Sg1: orrooeem
    orroođ+V+Pot+Sg2: orrooeeh
    orroođ+V+Pot+Sg3: orroo
    orroođ+V+Pot+Du1: orrooeen
    orroođ+V+Pot+Du2: orroovettee
    orroođ+V+Pot+Du3: orroouv
    orroođ+V+Pot+Pl1: orrooep
    orroođ+V+Pot+Pl2: orroovetteđ
    orroođ+V+Pot+Pl3: orrooeh
    orroođ+V+Imprt+Sg1: XXX
    orroođ+V+Imprt+Sg2: XXX
    orroođ+V+Imprt+Sg3: XXX
    orroođ+V+Imprt+Du1: XXX
    orroođ+V+Imprt+Du2: XXX
    orroođ+V+Imprt+Du3: XXX
    orroođ+V+Imprt+Pl1: XXX
    orroođ+V+Imprt+Pl2: XXX
    orroođ+V+Imprt+Pl3: XXX
    orroođ+V+Ind+Prs+ConNeg: XXX
    orroođ+V+Ind+Prt+ConNeg: XXX
    orroođ+V+Cond+ConNeg: XXX
    orroođ+V+Pot+ConNeg: XXX
    orroođ+V+PrsPrc: orrooee
    orroođ+V+PrfPrc: orroom
    orroođ+V+Actio: orroom
    orroođ+V+Actio+Ess: orroomin
    orroođ+V+Actio+Loc: orroomist
    orroođ+V+Actio+Ill: XXX
    orroođ+V+Ger: orroodijn
    orroođ+V+VAbess: orroohánnáá

  Verb - vahhoođ: # not checked
    vahhoođ+V+Inf: vahhoođ
    vahhoođ+V+Ind+Prs+Sg1: vaˊṿom
    vahhoođ+V+Ind+Prs+Sg2: vaˊṿoh
    vahhoođ+V+Ind+Prs+Sg3: vaˊho
    vahhoođ+V+Ind+Prs+Du1: vahhoon
    vahhoođ+V+Ind+Prs+Du2: vaˊhovettee
    vahhoođ+V+Ind+Prs+Du3: vahhoov
    vahhoođ+V+Ind+Prs+Pl1: vahhoop
    vahhoođ+V+Ind+Prs+Pl2: vaˊhovetteđ
    vahhoođ+V+Ind+Prs+Pl3: vaˊhoh
    vahhoođ+V+Ind+Prt+Sg1: vahhooim
    vahhoođ+V+Ind+Prt+Sg2: vahhooih
    vahhoođ+V+Ind+Prt+Sg3: vahooi
    vahhoođ+V+Ind+Prt+Du1: vahhooáim
    vahhoođ+V+Ind+Prt+Du2: vahhooáid
    vahhoođ+V+Ind+Prt+Du3: vahhooáin
    vahhoođ+V+Ind+Prt+Pl1: vahooim
    vahhoođ+V+Ind+Prt+Pl2: vahooid
    vahhoođ+V+Ind+Prt+Pl3: vahhooii
    vahhoođ+V+Cond+Sg1: vahhooččim
    vahhoođ+V+Cond+Sg2: vahhooččih
    vahhoođ+V+Cond+Sg3: vahhooččij
    vahhoođ+V+Cond+Du1: vahhooččáim
    vahhoođ+V+Cond+Du2: vahhooččáid
    vahhoođ+V+Cond+Du3: vahhooččáin
    vahhoođ+V+Cond+Pl1: vahhooččijm
    vahhoođ+V+Cond+Pl2: vahhooččijd
    vahhoođ+V+Cond+Pl3: vahhooččii
    vahhoođ+V+Pot+Sg1: vahhooeem
    vahhoođ+V+Pot+Sg2: vahhooeeh
    vahhoođ+V+Pot+Sg3: vahhoo
    vahhoođ+V+Pot+Du1: vahhooeen
    vahhoođ+V+Pot+Du2: vahhoovettee
    vahhoođ+V+Pot+Du3: vahhoouv
    vahhoođ+V+Pot+Pl1: vahhooep
    vahhoođ+V+Pot+Pl2: vahhoovetteđ
    vahhoođ+V+Pot+Pl3: vahhooeh
    vahhoođ+V+Imprt+Sg1: XXX
    vahhoođ+V+Imprt+Sg2: XXX
    vahhoođ+V+Imprt+Sg3: XXX
    vahhoođ+V+Imprt+Du1: XXX
    vahhoođ+V+Imprt+Du2: XXX
    vahhoođ+V+Imprt+Du3: XXX
    vahhoođ+V+Imprt+Pl1: XXX
    vahhoođ+V+Imprt+Pl2: XXX
    vahhoođ+V+Imprt+Pl3: XXX
    vahhoođ+V+Ind+Prs+ConNeg: XXX
    vahhoođ+V+Ind+Prt+ConNeg: XXX
    vahhoođ+V+Cond+ConNeg: XXX
    vahhoođ+V+Pot+ConNeg: XXX
    vahhoođ+V+PrsPrc: vahhooee
    vahhoođ+V+PrfPrc: vahhoom
    vahhoođ+V+Actio: vahhoom
    vahhoođ+V+Actio+Ess: vahhoomin
    vahhoođ+V+Actio+Loc: vahhoomist
    vahhoođ+V+Actio+Ill: XXX
    vahhoođ+V+Ger: vahhoodijn
    vahhoođ+V+VAbess: vahhoohánnáá
